【裁判字號】    89,上易,449
【裁判日期】    890308
【裁判案由】    傷害等
【裁判全文】
台灣高等法院刑事判決                            八十九年度上易字第四四九號
    上  訴  人  臺灣桃園地方法院檢察署檢察官
    被      告  甲○○
右上訴人因傷害等案件，不服台灣桃園地方法院八十八年度易字第一九五七號中華民
國八十八年十一月十五日第一審判決（起訴案號：台灣桃園地方法院檢察署八十八年
度偵字第一二九二五號），提起上訴，本院判決如左：
    主      文
上訴駁回。
    事實及理由
一、本案經本院審理結果，認第一審判決以被告係犯刑法第二百七十七條第一項之普
    通傷害罪及同法第三百五十四條之毀損罪，並審酌被告犯罪後之態度等一切情狀
    ，判處「甲○○共同傷害人之身體，處拘役伍拾日，如易科罰金，以參佰元折算
    壹日；又共同損壞他人之電視機、電冰箱，足以生損害於他人，處拘役伍拾日，
    如易科罰金，以參佰元折算壹日；應執行拘役玖拾日，如易科罰金，以參佰元折
    算壹日。」。認事用法及量刑均無不當，應予維持，並引用第一審判決書記載之
    事實、證據及理由（如附件判決書）。
二、檢察官依告訴人之請求上訴意旨略以：被告僅因向告訴人乙○○借錢未果，即夥
    同二名年籍不詳之男子共同對於告訴人毆打，並砸毀其所經營之檳榔攤，且於事
    後猶藉詞卸責，惡性顯屬重大，原審量處拘役，顯然過輕，請撤銷原判決，更為
    適法判決等語。
三、經查：被告於本院審理中已與告訴人達成和解，並已賠償告訴人新台幣二萬元，
    有告訴人出具之收據一紙為憑，被告顯已知悔悟。
四、本案事證已明，原判決據以論科，並無不合，檢察官上訴意旨執前詞指摘原判決
    量刑過輕不當，為無理由，應予駁回。
據上論斷，應依刑事訴訟法第三百七十三條、第三百六十八條，判決如主文。
本案經檢察官賴俊雄到庭執行職務。
中    華    民    國    八十九    年       三       月        八       日
                            臺灣高等法院刑事第廿三庭
                                審判長法  官  劉  靜  嫻
                                      法  官  吳      燦
                                      法  官  王  炳  梁
右正本證明與原本無異。
不得上訴。
                                      書記官  潘  大  鵬
中    華    民    國    八十九    年        三      月        十        日
附錄：本案論罪科刑法條全文
刑法第二百七十七條第一項：
傷害人之身體或健康者，處三年以下有期徒刑，拘役或一千元以下罰金。
刑法第三百五十四條：
毀棄、損壞前二條以外之他人之物或致令不堪用，足以生損害於公眾或他人者，處二
年以下有期徒刑、拘役或五百元以下罰金。
附件：
臺灣桃園地方法院刑事判決                        八十八年度易字第一九五七號
    公  訴  人  臺灣桃園地方法院檢察署檢察官
    被      告  甲○○  男四十七歲（民國○○○年○月○○○日生）
                        住桃園縣觀音鄉廣興村十鄰埔頂十三號
                        居桃園縣觀音鄉○○村○鄰○○路○段三二六號
                        身分證統一編號：Ｈ一二一七一一八號
右列被告因傷害案件，經檢察官提起公訴 (八十八年度偵字第一二九二五號)，本院
判決如左：
    主  文
甲○○共同傷害人之身體，處拘役伍拾日，如易科罰金，以參佰元折算壹日；又共同
損壞他人之電視機、電冰箱，足以生損害於他人，處拘役伍拾日，如易科罰金，以參
佰元折算壹日；應執行拘役玖拾日，如易科罰金，以參佰元折算壹日。
    事  實
一、甲○○於民國八十八年四月四日二十三時三十分許，在桃園縣觀音鄉廣興村十鄰
    「觀喜莊餐廳」前，因向乙○○借錢遭拒，心生不滿，竟與真實姓名年籍不詳之
    年約四十餘歲之簡姓男子及年約三十餘歲之謝姓男子，基於共同傷害之犯意聯絡
    ，一同出手毆打乙○○，造成廖某頭部受有外傷；乙○○被毆逃離後，甲○○與
    簡姓及謝姓男子尚有不甘，復另起共同毀損之故意，旋前往桃園縣廣興村五鄰二
    三之一號廖裕得經營之檳榔攤，將該檳榔攤內之電冰箱、電視機丟擲於地上砸毀
    ，足生損害於乙○○。
二、案經乙○○訴請桃園縣警察局大園分局報告臺灣桃園地方法院檢察署檢察官偵查
    起訴。
    理  由
一、訊據被告甲○○固坦承因借錢遭拒於「觀喜莊餐廳」前與告訴人互毆情事，惟否
    認有傷害及毀損犯行，辯稱：伊僅係與被害人互毆，並未與年籍不詳之二名男子
    前往檳榔攤砸毀被害人前開之物品云云。經查：右揭事實業據被害人乙○○指述
    綦詳，並有診斷證明書乙紙、現場照片三幀附卷可稽，又查：被告於毆打告訴人
    後，於告訴人逃離後，復與簡姓及謝姓二名男子前往告訴人經營之檳瑯攤砸毀電
    視機及電冰箱，係告訴人嗣後折返檳榔攤時目睹，因懾於先前被毆打，遂不敢進
    入阻止，旋躲在路旁任令被告與該二名男子砸店後，騎乘機車離去之情，業亦據
    告訴人於本院審理時指陳在卷。再查；被告於「觀喜莊餐廳」與告訴人發生毆打
    事件後，曾赴距告訴人經營之檳榔攤約一公里附近，某不詳姓名友人家中，探詢
    告訴人居所，當時被告身旁尚有另二名男子及係騎乘機車代步之事實，已據證人
    戴兆雄於本院審理時結陳在卷，且為被告所是認。衡之被告自承與告訴人係舊識
    ，曾多次至被告經營之檳榔攤聊天，是被告如欲找尋告訴人，理應先至檳榔攤始
    合常情，乃竟於毆打事件發生後，向友人查詢告訴人居所，可見，被告於毆打事
    件後，曾至檳榔攤找尋過告訴人未果，否則應無另向他人打聽告訴人居所之必要
    ，故被告諉稱：不曾於該二名男子前往告訴人檳榔攤云云，其動機已有可疑之處
    。參以；告訴人所指被告於砸毀物品後，與該二名男子一同騎乘機車駛去之方向
    ，適與證人戴兆雄巧遇被告之友人家中同在觀音鄉白玉村，而其結伴情形和使用
    交通工具之種類與證人戴兆雄所述相符，及被告與告訴人稍早發生「觀喜莊餐廳
    」之借款糾紛等情相互以觀，足見，告訴人之指訴，尚非虛誣，被告空言矯飾，
    委不足採，事證已明，被告右揭傷害及毀損之犯行，均可認定。
二、核被告甲○○所為，係犯刑法第二百七十七條第一項之普通傷害罪及同法第三百
    五十四條之毀損罪。被告與不詳真實姓名之簡姓及謝姓成年男子間，有犯意聯絡
    及行為分擔，均應論以共同正犯。又被告所犯上開二罪間，犯意各別，所犯構成
    要件不同，應予分論併罰。爰審酌被告犯罪之動機、目的、手段，犯罪時所受之
    刺激及其品性、生活狀況、智識程度、犯罪所生之損害，及犯罪後態度等一情狀
    ，量處如主文所示之刑，並諭知易科罰金之折算標準，另依法定其應執行之刑及
    諭知易科罰金之折算標準。
據上論結，應依刑事訴訟法第二百九十九條第一項前段、刑法第二十八條、第二百七
十七條第一項、第三百五十四條、第四十一條、第五十一條第六款、罰金罰鍰提高標
準條例第一條前段、第二條，判決如主文。
本案經檢察官魏雯祈到庭執行職務。
中      華      民      國      八十八      年    十一    月    十五    日
                                臺灣桃園地方法院刑事第二庭
                          法  官 江 振 義
右正本證明與原本無異。
如不服本判決，應於判決送達後十日內向本院提出上訴狀( 應附繕本 )，上訴於
臺灣高等法院。
                                        書記官 李 劍 龍
中        華        民        國   八十八   年   十二   月    六    日
附論罪科刑依據之法條：
刑法第二百七十七條第一項：
傷害人之身體或健康者，處三年以下有期徒刑，拘役或一千元以下罰金。
刑法第三百五十四條：
毀棄、損壞前二條以外之他人之物或致令不堪用，足以生損害於公眾或他人者，處二
年以下有期徒刑、拘役或五百元以下罰金。


司法院資訊處製作；財團法人民間司法改革基金會備份。
